臺灣臺北地方法院刑事裁定　　　　　　 100年度聲字第1032號
聲　請　人
即　被　告　黃舜仁
指定辯護人　本院公設辯護人曾德榮
上列被告因違反臺灣地區與大陸地區人民關係條例等案件（100
年度訴字第28號），不服本院受命法官於中華民國100 年4 月11
日所為關於羈押之處分，聲請撤銷，本院裁定如下：
    主  文
聲請駁回。
    理  由
一、聲請意旨如附件聲請狀所載。
二、按「對於審判長、受命法官、受託法官或檢察官所為下列處
    分有不服者，受處分人得聲請所屬法院撤銷或變更之：(一)
    關於羈押、具保、責付、限制住居、搜索、扣押或扣押物發
    還、因鑑定將被告送入醫院或其他處所之處分及第105 條第
    3 項、第4 項所為之禁止或扣押之處分。」、「第1 項聲請
    期間為5 日，自為處分之日起算，其為送達者，自送達後起
    算」刑事訴訟法第416 條第1 項第1 款、第3 項分別定有明
    文。本件被告黃舜仁因涉嫌違反人口販運防制法第31條第1
    項意圖營利利用不當債務約束或他人難以求助之處境使人從
    事性交易罪、臺灣地區與大陸地區人民關係條例第15條第1
    款、第79條第3 項首謀意圖營利而使大陸地區人民非法進入
    臺灣地區罪，及涉犯刑法第214 條使公務員登載不實罪嫌、
    第231 條第1 項營利姦淫罪嫌，由本院以100 年度訴字第28
    號案件審理，該案受命法官訊問被告後，認犯罪嫌疑重大，
    所犯為最輕本刑5 年以上有期徒刑之罪，且由本案相關聲搜
    卷及通訊監察卷宗，發現被告在檢方開始調查之際有疑似談
    論湮滅證據之電話，又被告所述與共同被告晁德發、證人張
    紅先前證述內容不符之處甚多，有諸多疑點待釐清，又被告
    於民國100 年4 月11日本院準備程序中提出其與證人即共同
    被告羅道仁聯絡之原因，尚待查證，此部分亦尚未進行詰問
    ，再被告所提之「毛哥」，目前尚未到案，如被告在外，是
    否會與「毛哥」聯繫，恐有無法確保本案證據之虞，爰依刑
    事訴訟法第101 條第1 項第2 款、第3 款規定，自100 年4
    月11日起執行羈押禁見，業據本院調取上開案卷核閱無訛，
    且有押票及準備程序筆錄可憑，則上開羈押之處分應係受命
    法官之處分，被告不服上開處分，應係聲請撤銷羈押處分，
    其書狀固誤載為「刑事抗告狀」，仍應視為已有聲請（刑事
    訴訟法第418條第2項參照），此合先敘明。
三、聲請意旨雖請求撤銷羈押，惟按羈押之目的在保全刑事偵查
    、審判及執行之進行，確保刑事偵查及審判機關得以依法從
    事犯罪事實之調查與認定。當法院認定被告具有重大之犯罪
    嫌疑、且該當於法定羈押原因，並有羈押之必要性者，即得
    依法予以羈押。經查：
  (一)按羈押決定乃法院審理案件之初步階段，尚未涉及本案犯罪
    事實之認定，從而決定羈押與否，法院心證形成之程度，要
    非必以確認被告果有成立犯罪者，始得為之。準此，刑事訴
    訟法第101 條第1 項所定「犯罪嫌疑重大」之要件，乃指客
    觀上存在具體事由，足堪使人相信被告可能涉有其被指控之
    犯罪即屬之，此與「確信被告有罪」之意涵迥異。
  (二)本件被告雖否認涉犯檢察官起訴之上開罪名，然大陸女子張
    紅係經由被告之介紹，藉由與共同被告晁德發辦理假結婚之
    方式來臺賣淫，辦理假結婚所需費用由被告先借予張紅，約
    定張紅來臺後賣淫所得需先還給被告共計新臺幣（下同）22
    萬元，被告每月會給共同被告晁德發3 萬元之人頭費，共同
    被告晁德發共拿了2 次計6 萬元，張紅來臺前有後悔，向被
    告表示不想來臺，但被告表示需先償還22萬元，否則被告會
    找張紅或其父母索債，張紅來臺後由被告安排住所及賣淫，
    並由司機即共同被告羅道仁載送至賣淫地點，被告交付予張
    紅2 支門號分別為0000000000、0000000000之行動電話，前
    者供張紅與共同被告羅道仁聯絡，後者供張紅私人使用，張
    紅於進行性交易後，會將賣淫所得全部交與共同被告羅道仁
    ，再由共同被告羅道仁存入應召站指定帳戶，張紅來臺從事
    性交易後，雖感後悔，惟因其進入臺灣時，證件即遭被告扣
    留，且張紅除自被告拿取吃飯費用外，身無分文，人生地不
    熟，故無處可跑，被告原與張紅約定性交易一次所得4000元
    中，張紅可得1300元，然張紅在臺從事賣淫將近1 個月，被
    告均未給予其報酬等情，業據證人即共同被告晁德發、羅道
    仁及證人張紅證述在卷（見99年度偵字第18997 號卷第22至
    36頁、第114 至117 頁、第124 至127 頁、第131 至135 頁
    ，99年度偵字第25716 號卷第147 至149 頁），且有本院99
    年度北秩字第55號張紅從事性交易違反社會秩序維護法裁定
    、張紅之筆記本影本、晁德發及張紅之旅客出入境資料查詢
    2 紙、大陸地區人民入出臺灣地區申請書、臺灣地區人民申
    請大陸地區配偶來臺團聚資料表、保證書、財團法人海峽交
    流基金會證明、大陸地區吉林省長春市公證處結婚公證書及
    證明書、團聚健康檢查證明、98年9 月4 日核發晁德發戶籍
    謄本、內政部入出國及移民署專勤事務大隊訪查紀錄表及資
    料、晁德發與張紅之面談紀錄、張紅之大陸居民往來臺灣通
    行證、居留證及入境登記表、晁德發戶籍資料、張紅持用門
    號0000000000行動電話98年12月21日至99年1 月19日之通聯
    紀錄、羅道仁持用門號0000000000行動電話99年1 月19日之
    通聯紀錄、本院99年聲監字第1186號通訊監察書及電話附表
    、羅道仁持用門號0000000000行動電話99年11月10日至同年
    月11日之通訊監察譯文等附卷可稽（見99年度偵字第18997
    號卷第37至39、45、48至49、51至61、64至100 頁，99年度
    偵字第25716 號卷第49至56頁、第61至68頁），足認被告犯
    罪嫌疑重大。再觀諸被告全盤否認犯行，所述與前揭證人即
    共同被告晁德發、羅道仁及證人張紅之證詞迥異，且被告於
    100 年4 月11日本院準備程序中所辯其與證人即共同被告羅
    道仁聯絡之原因，此部分尚未對證人即共同被告羅道仁進行
    詰問以為查證，又被告於案發後持門號0000000000號行動電
    話與姓名年籍不詳之人聯絡，內容係對方告知被告被抖出來
    了，對方已將全部的卡折掉，要被告有多遠跑多遠，記得當
    時2 人的承諾，把卡片折掉等語，有上開行動電話之監聽譯
    文可資查考（見本院99年度聲搜字第1668號卷第6 至7 頁）
    ，再被告供稱本案實係由「毛哥」安排假結婚及賣淫事宜，
    上開監聽譯文即被告與「毛哥」間之通話內容等語（見本院
    100 年2 月10日、100 年4 月11日準備程序筆錄），而「毛
    哥」目前尚未到案，衡以「毛哥」上開對被告通風報信之舉
    ，顯見「毛哥」與被告交誼非淺，自有事實足認被告有勾串
    共犯、證人之虞。又本件被告所違反臺灣地區與大陸地區人
    民關係條例第15條第1 款、第79條第3 項首謀意圖營利而使
    大陸地區人民非法進入臺灣地區罪為法定刑5 年以上有期徒
    刑之重罪，是本院前以被告涉犯罪名為最輕本刑5 年以上有
    期徒刑之罪，罪嫌重大，且有勾串共犯、證人之虞予以羈押
    禁見，自無不合。
四、綜上，被告所執前述聲請意旨指摘原羈押處分不當，聲請撤
    銷原羈押處分，為無理由，應予駁回。
五、據上論斷，應依刑事訴訟法第416 條第4 項、第412 條，裁
    定如主文。
中    華    民    國   100    年    4     月    21    日
                  刑事第十九庭審判長法  官  李明益

                                    法  官  紀凱峰

                                    法  官  高若珊
上正本證明與原本無異。
本裁定不得抗告。
                                    書記官  蔡文揚
中    華    民    國   100    年    4     月    21    日